臺灣高雄地方法院刑事判決　　　　　　　　　　　　九十一年度易字第二六號
　　公　訴　人　臺灣高雄地方法院檢察署檢察官
　　被　　　告　甲○○
右列被告因違反毒品危害防制條例案件，經檢察官提起公訴（九十一年度毒偵字第三
四五五號），本院判決如左：
    主  文
甲○○施用第二級毒品，累犯，處有期徒刑柒月。
    事  實
一、甲○○先前曾於民國八十六年間因違反麻醉藥品管理條例案件，經本院判處有期
    徒刑四月、如易科罰金以三百元折算一日確定，並於八十八年十月六日執行完畢
    。復於八十九年間因施用毒品案件，依本院以八十九年度毒聲字第二五七七號裁
    定送觀察、勒戒後，認無繼續施用毒品之傾向，經臺灣高雄地方法院檢察署檢察
    官於八十九年四月十四日以八十九年度偵緝字第六一九號不起訴處分確定。復於
    八十九年間再因施用第二級毒品案件，經本院以八十九年毒聲字第八二九五號裁
    定送觀察、勒戒後，因有繼續施用毒品之傾向，再由本院以九十年度毒聲字第二
    一五六號裁定送強制戒治，並經臺灣高雄地方法院檢察署檢察官以八十九年度毒
    偵字第六三四一號聲請簡易判決處刑，而由本院高雄簡易庭以九十年度雄簡字第
    四四一號刑事判決判處有期徒刑六月、如易科罰金以三百元折算一日確定，嗣本
    院再以九十年毒聲字第五一四五號裁定就被告前開所受之強制戒治予以停止，所
    餘期間付保護管束，詎被告於該保護管束期滿後，猶不知悔改，仍於九十一年五
    月二十七日凌晨三時許，在臺北市不詳處所，以將第二級毒品安非他命置於燈泡
    內吸食燃燒後產生之煙氣之方式，施用第二級毒品安非他命一次，為警於九十一
    年五月二十八日晚上十一時許採集尿液送驗而查獲。
二、案經高雄市政府警察局楠梓分局報請臺灣高雄地方法院檢察署檢察官偵查起訴。
    理  由
一、訊據被告甲○○對於右揭事實坦承不諱，且經將被告為警查獲所採取之尿液送請
    高雄市立凱旋醫院檢驗結果，係呈甲基安非他命陽性反應，有該院高市凱醫檢字
    第五０六號煙毒尿液檢驗成績書一份在卷可稽，足徵被告自白核與事實相符，應
    堪採信。又被告於八十九年間因施用毒品案件，依本院以八十九年度毒聲字第二
    五七七號裁定送觀察、勒戒後，認無繼續施用毒品之傾向，經臺灣高雄地方法院
    檢察署檢察官於八十九年四月十四日以八十九年度偵緝字第六一九號不起訴處分
    確定。復於八十九年間再因施用第二級毒品案件，經本院以八十九年毒聲字第八
    二九五號裁定送觀察、勒戒後，因有繼續施用毒品之傾向，再由本院以九十年度
    毒聲字第二一五六號裁定送強制戒治，並經臺灣高雄地方法院檢察署檢察官以八
    十九年度毒偵字第六三四一號聲請簡易判決處刑，而由本院高雄簡易庭以九十年
    度雄簡字第四四一號刑事判決判處有期徒刑六月、如易科罰金以三百元折算一日
    確定等情，有刑案資料查註紀錄表、臺灣高等法院被告全國前案紀錄表及臺灣高
    雄地方法院檢察署八十九年度偵緝字第六一九號不起訴分書、同署檢察官八十九
    年度毒偵字第六三四一號聲請簡易判決處刑書各一份在卷可憑，本件事證明確，
    被告犯行洵堪認定。
二、按安非他命係毒品危害防制條例第二條第二項所稱之第二級毒品，不得持有、施
    用；次按犯毒品危害防制條例第十條施用第一級、第二級毒品之罪者，檢察官應
    先將被告送勒戒處所觀察、勒戒，經觀察、勒戒後，認無繼續施用毒品傾向者，
    應由檢察官為不起訴處分之裁定；有繼續施用之傾向者，由檢察官聲請法院令入
    戒治處所施以強制戒治，其期間為一年；依第二十條第二項強制戒治期滿或交付
    保護管束期滿，應由檢察官為不起訴之處分，依此為不起訴處分後，五年內再犯
    第十條施用第一級、第二級毒品之罪，則不適用前開不起訴處分之規定，而應依
    一般刑事訴訟程序予以起訴論罪科刑，三犯以上者，亦同，此觀諸毒品危害防制
    條例第二十條第一項、第二項前段、第二十三條第一項、第二項規定自明。依前
    所述，被告先前於八十九年間即因施用毒品案件，經送觀察、勒戒後認無繼續施
    用毒品之傾向而獲臺灣高雄地方法院檢察署檢察官以八十九年度偵緝字第六一九
    號不起訴處分確定，再於八十九年間又因施用第二級毒品案件，經觀察、勒戒後
    因有繼續施用毒品之傾向，除遭本院裁定送強制戒治，並經臺灣高雄地方法院檢
    察署檢察官以八十九年度毒偵字第六三四一號聲請簡易判決處刑，而由本院高雄
    簡易庭以九十年度雄簡字第四四一號刑事判決判處有期徒刑六月、如易科罰金以
    三百元折算一日確定，則被告再為本件施用毒品之犯行，自屬三犯施用毒品案件
    ，依前開法條規定，應予論罪科刑。是核被告所為，係犯毒品危害防制條例第十
    條第二項之施用第二級毒品罪。其持有第二級毒品安非他命之低度行為，應為施
    用第二級毒品安非他命之高度行為所吸收，不另論罪。再者被告曾於八十六年間
    因違反麻醉藥品管理條例案件，經本院判處有期徒刑四月、如易罰金以三百元折
    算一日確定，並於八十八年十月六日執行執行完畢，有刑案資料查註紀錄表及臺
    灣高等法院被告全國前案紀錄表各一份在卷可憑，其於五年之內，再犯本件最重
    本刑為有期徒刑以上之罪，為累犯，應依刑法第四十七條之規定加重其刑。審酌
    被告先前業有二度施用毒品行為遭觀察勒戒及強制戒治，且經法院判處徒刑後，
    仍未戒絕毒品，猶再施用毒品，顯見其不知悔改，意志不堅，惟念其施用毒品乃
    自戕一己之身體健康，尚未害及他人，且犯後坦承犯行，態度尚稱良好等一切情
    狀，量處如主文所示之刑。
據上論斷，應依刑事訴訟法第二百九十九條第一項前段，毒品危害防制條例第十條第
二項，刑法第十一條前段、第四十七條，判決如主文。
中      華      民      國    九十一    年      九      月     十二     日
                                  臺灣高雄地方法院刑事第四庭
                                法  官    陳威龍
右正本證明與原本無異。
如不服本判決，應於判決送達後十日內，向本院提出上訴狀。
                                      書記官    張家瑜
中      華      民      國    九十一    年      九      月     十二     日
附錄本案判決論罪科刑法條：
毒品危害防制條例第十條第二項：
施用第二級毒品者，處三年以下有期徒刑。
